ACORDAO-COMPLETO-2367379

ACÓRDÃO 18962/2021 ATA 41/2021 - SEGUNDA CÂMARA

VISTOS, relatados e discutidos estes autos que cuidam de pedido de reexame interposto pela Srª. Rita de Cássia Knabben, Diretora do Departamento de Administração de Pessoal da UFSC, contra o Acórdão 9922/2016-TCU-Segunda Câmara (Relator: Ministro Vital do Rêgo) .
ACORDAM os Ministros do Tribunal de Contas da União, reunidos em Sessão da Segunda Câmara, diante das razões expostas pelo Relator, em:
9.1. com fulcro no art. 48 da Lei 8.443/92 c/c o art. 286 do RI/TCU, conhecer do pedido de reexame interposto pela Srª. Rita de Cássia Knabben, Diretora do Departamento de Administração de Pessoal da UFSC, e pela UFSC contra o Acórdão 9922/2016-TCU-Segunda Câmara (Relator: Ministro Vital do Rêgo) , para, no mérito, dar-lhes provimento a fim de tornar insubsistentes os subitens 9.2 e 9.3 da decisão recorrida, renumerando-se os subitens subsequentes, que passa a viger com o seguinte teor:
"9.1. rejeitar, nos termos do § 2º, do art. 250 do RI/TCU, as razões de justificativa apresentadas pela Sra. Rita de Cássia Knabben (CPF XXX.612.689-XX) , Diretora do Departamento de Administração de Pessoal da Universidade Federal de Santa Catarina, pelo descumprimento dos Acórdãos 7.288/2011 e 6.029/2015, ambos da 2ª Câmara;
9.2. determinar à Universidade Federal de Santa Catarina, com fundamento no artigo 250, inciso II do Regimento Interno do TCU que: 
9.2.1. exclua, no prazo de 15 (quinze) dias, dos proventos da inativa Roseli de Hunca Cabrera (XXX.521.620-XX) , sob pena de responsabilidade solidária da autoridade administrativa omissa, o montante pago a título de parcela referente à URV de 3,17%, tendo em vista que a vantagem já foi integrada aos proventos da interessada por força das subsequentes reestruturações de carreira, tratando-se, pois, de execução em excesso do respectivo provimento judicial;
9.2.2. promova a imediata absorção da rubrica referente à hora extra, constante dos proventos de Roseli de Hunca Cabrera (XXX.521.620-XX) , por inexistir decisão judicial que resguarde seu pagamento atual da referida parcela, a exemplo da Ação Ordinária 2006.72.00.009358-8, adotando a sistemática prevista no Acórdão 2161/2005-TCU-Plenário, com detalhamento trazido pelo Acórdão 269/2012-TCU-Plenário, considerando-se, para tanto, a reestruturação da carreira promovida pela Lei 12.772, de 28 de dezembro de 2012, bem como as reestruturações supervenientes que vierem a ser implementadas;
9.3. cadastre no Sistema Sisac, no prazo de 30 (trinta) dias, a contar da ciência da deliberação, nos termos IN/TCU 55/2007, novo ato de aposentadoria de interesse de Roseli de Hunca Cabrera (XXX.521.620-XX) , escoimado da irregularidade apurada no Acórdão 7288/2011-TCU-Segunda Câmara, nos termos do art. 262, § 2º, do Regimento Interno do TCU;
9.4. determinar à Sefip que monitore o cumprimento deste Acórdão, adotando as medidas cabíveis em caso de descumprimento."
9.2. enviar cópia do presente Acórdão aos recorrentes informando que a presente deliberação, acompanhada do Relatório e do Voto que a fundamenta, está disponível para a consulta no endereço www.tcu.gov.br/acordaos, além de esclarecer que, caso requerido, o TCU poderá fornecer sem custos as correspondentes cópias, de forma impressa.

Pedido de Reexame interposto por Rita de Cássia Knabben (R001 - peça 60), por intermédio do qual se insurge contra o Acórdão 9.922/2016-TCU-2ª Câmara - Relator Ministro Vital do Rêgo.

Segunda Câmara

Universidade Federal de Santa Catarina.

3. Interessados/Responsáveis:
3.1. Recorrente: Rita de Cássia Knabben
3.2. Responsável: Rita de Cássia Knabben (XXX.612.689-XX).

13.1. Ministros presentes: Bruno Dantas (Presidente), Aroldo Cedraz e Raimundo Carreiro (Relator).
13.2. Ministros-Substitutos presentes: Marcos Bemquerer Costa e André Luís de Carvalho.

Sindicato dos Trabalhadores da Universidade Federal de Santa Cantarina - SINTUFSC

RAIMUNDO CARREIRO

Transcrevo a seguir, nos termos do art. 1º, § 3º, inciso I, da Lei nº 8.443/92, excerto da instrução lavrada no âmbito da Secretaria de Recursos (peça 72) , contendo a análise de mérito das razões recursais, cujas conclusões contaram com a anuência do corpo diretivo daquela unidade técnica (peças 73 e 74) , bem como do MP/TCU, representado pelo Subprocurador-Geral Paulo Soares Bugarin (peça 79) .
"INTRODUÇÃO
1.	Trata-se de Pedido de Reexame interposto por Rita de Cássia Knabben (R001 - peça 60) , por intermédio do qual se insurge contra o Acórdão 9922/2016-TCU-Segunda Câmara (peça 53) .
1.1.	A deliberação recorrida apresenta o seguinte teor:
9.1. rejeitar, nos termos do § 2º, do art. 250 do RI/TCU, as razões de justificativa apresentadas pela Sra. Rita de Cássia Knabben (CPF XXX.612.689-XX) , Diretora do Departamento de Administração de Pessoal da Universidade Federal de Santa Catarina, pelo descumprimento dos Acórdãos 7.288/2011 e 6.029/2015, ambos da 2ª Câmara;
9.2. aplicar à responsável a multa prevista no art. 58, inciso IV, da Lei 8.443/1992, no valor de R$ 3.000,00 (três mil reais) ;
9.3. com fundamento no art. 28, incisos I e II, da Lei 8.443/1992:
9.3.1. determinar o desconto integral ou parcelado da dívida na remuneração da Sra. Rita de Cássia Knabben, observados os limites impostos pela legislação pertinente e, em especial, o disposto no art. 46 da Lei 8.112/1990;
9.3.2. autorizar, desde já, a cobrança judicial da dívida, na hipótese de não atendimento das notificações, cumulada com a ineficácia dos descontos determinados no subitem anterior;
9.4. determinar à Universidade Federal de Santa Catarina, com fundamento no artigo 250, inciso II do Regimento Interno do TCU que: 
9.4.1. exclua, no prazo de 15 (quinze) dias, dos proventos da inativa Roseli de Hunca Cabrera (XXX.521.620-XX) , sob pena de responsabilidade solidária da autoridade administrativa omissa, o montante pago a título de parcela referente à URV de 3,17%, tendo em vista que a vantagem já foi integrada aos proventos da interessada por força das subsequentes reestruturações de carreira, tratando-se, pois, de execução em excesso do respectivo provimento judicial;
9.4.2. promova a imediata absorção da rubrica referente à hora extra, constante dos proventos de Roseli de Hunca Cabrera (XXX.521.620-XX) , por inexistir decisão judicial que resguarde seu pagamento atual da referida parcela, a exemplo da Ação Ordinária 2006.72.00.009358-8, adotando a sistemática prevista no Acórdão 2161/2005-TCU-Plenário, com detalhamento trazido pelo Acórdão 269/2012-TCU-Plenário, considerando-se, para tanto, a reestruturação da carreira promovida pela Lei 12.772, de 28 de dezembro de 2012, bem como as reestruturações supervenientes que vierem a ser implementadas;
9.5. cadastre no Sistema Sisac, no prazo de 30 (trinta) dias, a contar da ciência da deliberação, nos termos IN/TCU 55/2007, novo ato de aposentadoria de interesse de Roseli de Hunca Cabrera (XXX.521.620-XX) , escoimado da irregularidade apurada no Acórdão 7288/2011-TCU-Segunda Câmara, nos termos do art. 262, § 2º, do Regimento Interno do TCU;
9.6. determinar à Sefip que monitore o cumprimento deste Acórdão, adotando as medidas cabíveis em caso de descumprimento.
HISTÓRICO
2.	Trata-se de monitoramento das determinações proferidas no Acórdão 7288/2011-TCU-Segunda Câmara, por meio do qual esta Corte de Contas considerou ilegal a concessão de aposentadoria emitida pela Universidade Federal de Santa Catarina em favor de Roseli de Hunca Cabrera em razão do pagamento irregular das parcelas decorrentes da URV (3,17%) e da vantagem da hora extra incorporada sob o regime celetista, com fundamento em decisão judicial.
2.1.	Foi realizado um primeiro monitoramento no qual se identificou a continuidade do pagamento das vantagens impugnadas e, decorrendo desta análise, foi prolatado o Acórdão 6029/2015-TCU-Segunda Câmara. Posteriormente, em novo monitoramento, identificou-se novamente que as vantagens irregulares continuavam a integrar os proventos da interessada. Diante de tal fato, a Sefip promoveu a audiência de Rita de Cássia Knabben, Diretora do Departamento de Administração de Pessoal da Universidade Federal de Santa Catarina, para que apresentasse suas razões de justificativas para o descumprimento das decisões até então proferidas no processo.
2.2.	Após a análise das razões de justificativas, identificou-se que as parcelas já deveriam ter sido absorvidas em razão de reestruturações de carreira supervenientes aos comandos judiciais o que culminou pela rejeição das razões de justificativa apresentadas pela recorrente, além da aplicação da multa prevista no art. 58, inciso IV, da Lei 8.443/1992 pelo acórdão ora recorrido.
EXAME DE ADMISSIBILIDADE
3.	Reitera-se o exame preliminar de admissibilidade (peça 63) , ratificado à peça 66, pelo Ministro João Augusto Ribeiro Nardes, que entendeu pelo conhecimento do recurso, uma vez que preenchidos os requisitos do art. 48 da Lei 8.443/1992 c/c os artigos 285 e 286, parágrafo único, do RI/TCU, suspendendo os efeitos dos itens 9.1, 9.2, 9.3.1 e 9.3.2 do Acórdão 9922/2016-TCU-Segunda Câmara em relação à recorrente.
EXAME DE MÉRITO
4.	Delimitação
4.1.	Constitui objeto do presente recurso definir se:
	a) a recorrente é responsável pelo cumprimento das determinações proferidas nos Acórdão 7288/2011-TCU-Segunda Câmara e 6.029/2015-TCU-2ª Câmara;
	b) a aplicação da multa é indevida.
5.	Da responsabilidade de Rita de Cássia Knabben pelo cumprimento das determinações proferidas nos Acórdão 7288/2011-TCU-Segunda Câmara e 6.029/2015-TCU-2ª Câmara.
5.1.	Defende-se no recurso que não é responsável pelo cumprimento das determinações proferidas nos Acórdãos 7.288/2011 e 6.029/2015, ambos da 2ª Câmara, colacionando os seguintes argumentos:
	a) não dispõe de competência regimental para determinar a cessação de pagamento a servidor ou poder de representação da entidade, apesar de responder pelo Departamento de Administração de Pessoal - DAP, não há tal prerrogativa na estrutura regimental da UFSC;
	b) a Universidade Federal de Santa Catarina, como pessoa jurídica, é quem foi notificada a cumprir o Acórdão 7288/2011-TCU-Segunda Câmara, a imputação prevista no art. 58, IV, da Lei 8.443/1992 é feita aos "responsáveis por contas e atos" (art. 268, RI/CU) e, ao tratar de autoria, recomenda que "há de se verificar se a irregularidade está inserida no âmbito de sua esfera de competência", por lhe faltar competência, não há nexo de imputação;
	c) somente foi notificada quando da audiência e, nesse sentido, para prestar informações sobre o cumprimento da determinação do tribunal, a correspondência foi emitida ao TCU no prazo e o fato de não haver sido acolhida a justificativa não implica "não atendimento, no prazo fixado, sem causa justifica da diligência do Relator ou a decisão do Tribunal" (art. 58, IV, Lei 8.443/1992) ;
	d) o Departamento de Administração de Pessoal por diversas ocasiões consultou a Secretaria de Gestão de Pessoas sobre a exclusão do percentual de 3,17% do pagamento dos servidores inativos, cujos atos de aposentadoria tenham sidos apreciados por esta corte e considerados ilegais;
	e) a exclusão da rubrica referente ao percentual de 3,17% envolve, além da exclusão propriamente dita, o envio de notificações para aproximadamente 5.800 servidores, entre inativos, ativos e beneficiários de pensão; 
	f) foram tomadas as providências para cumprimento do acórdão, nos termos do Ofício n. 1276/2016/ DAP (peça 60 p. 4-5) , sendo cumprida determinação do tribunal, a multa deve ser tornada sem efeito, nos termos do art. 268, § 2º, do TCU.
	Análise
5.2.	Primeiramente, há de se ressaltar que a recorrente não cumpriu a determinação do Tribunal de Contas da União, mesmo após diversas determinações para a suspensão do pagamento irregular do benefício de aposentadoria de Roseli de Hunca Cabrera, quais sejam, o Acórdão 7288/2011-TCU-Segunda Câmara, o Acórdão 6029/2015-TCU-Segunda Câmara, além de diversos ofícios que lhe notificaram.
5.3.	Quanto ao argumento de que não dispõe de competência regimental para determinar a cessação de pagamento a servidor, nem poder de representação da entidade, observa-se que, no Formulário de Concessão de Aposentadoria da interessada (peça 7) , consta como cargo do responsável pelo Ato "Diretora do DAP/UFSC".
5.4.	Ademais, é inerente ao cargo de Diretora de Recursos Humanos a gestão de pessoal, não cabendo a argumentação de que a Universidade Federal de Santa Catarina foi notificada, sendo o setor de recursos humanos responsável pelo cumprimento de determinações do Tribunal de Contas da União relativas a atos de pessoal.
5.5.	No que concerne ao argumento que somente foi notificada quando da audiência, isso demonstra a falta de zelo da Universidade, em especial do setor de recursos humanos, com as determinações do TCU que, desde a prolação do Acórdão 7288/2011-TCU-Segunda Câmara, vem determinando a exclusão das parcelas indevidas dos proventos de aposentadoria da interessada.
5.6.	O fato de o Departamento de Administração de Pessoal ter consultado a Secretaria de Gestão de Pessoas sobre a exclusão do percentual de 3,17% do pagamento dos servidores inativos também não socorre a recorrente, tendo em vista que o TCU tem a competência constitucional para assinar prazo para que o órgão ou entidade adote as providências necessárias ao exato cumprimento da lei, se verificada ilegalidade (art. 71, IX, da CF/88) .
5.7.	Quanto ao fato de a Universidade ter que enviar notificações para aproximadamente 5.800 servidores, não desonera a recorrente, já que os Acórdão 7288/2011-TCU-Segunda Câmara e 6.029/2015-TCU-2ª Câmara trataram especificamente da aposentadoria de Roseli de Hunca Cabrera.
5.8.	Por fim, cabe ressalvar que a recorrente somente deu cumprimento as determinações dos Acórdão 7288/2011-TCU-Segunda Câmara e 6.029/2015-TCU-2ª Câmara, após ter sido multada pelo Acórdão 9922/2016-TCU-Segunda Câmara, conforme documentos anexados por ela (peça 60 p. 4-7) .
5.9.	Deste modo, não houve justificativa para o não cumprimento dos Acórdãos 7.288/2011 e 6.029/2015, ambos da 2ª Câmara e não há que se acolher os argumentos em favor da recorrente.
6.	Da aplicação da multa prevista no art. 58, inciso IV, da Lei 8.442/1992
6.1.	Defende-se no recurso que a aplicação da multa é indevida, aduzindo os seguintes argumentos:
	a) não dispõe de competência regimental para determinar a cessação de pagamento a servidor;
	b) a multa é excessiva e desproporcional ao agravo, correspondendo a 25% dos rendimentos mensais da recorrente.
	Análise
6.2.	O não atendimento de determinação do TCU é irregularidade grave que afronta a competência da Corte de Contas. Com efeito, o art. 58, inciso IV e § 1º, da Lei 8.443/1992 prevê a possibilidade de aplicação de multa pecuniária àquele que, salvo motivo justificado, deixar de dar cumprimento à decisão do Tribunal.
6.3.	Conforme análise alhures, não houve motivo que justificasse o não cumprimento dos Acórdão 7288/2011-TCU-Segunda Câmara e 6.029/2015-TCU-2ª Câmara por parte da responsável e, deste modo, não há que se afastar a multa a ela aplicada.
CONCLUSÃO
7.	Da análise anterior, conclui-se que:
	a) a recorrente é responsável pelo cumprimento das determinações proferidas no Acórdão 7288/2011-TCU-Segunda Câmara;
	b) a aplicação da multa é devida.
7.1.	Com base nessas conclusões, propõe-se o não provimento do recurso.
PROPOSTA DE ENCAMINHAMENTO
8.	Ante o exposto, submetem-se os autos à consideração superior, propondo-se, com fundamento no art. 48 da Lei 8.443/1992 c/c os artigos 285 e 286, parágrafo único, do RI/TCU:
a)	conhecer do recurso e, no mérito, negar-lhe provimento; e
b)	comunicar à Unidade Jurisdicionada, à recorrente e aos demais interessados da decisão que vier a ser proferida nestes autos."
MANIFESTAÇÃO DO MINISTÉRIO PÚBLICO JUNTO AO TCU
	O Ministério Público junto ao Tribunal, representado pelo Subprocurador-Geral Paulo Soares Bugarin, manifesta-se de acordo com a proposta da unidade técnica, conforme o Parecer à peça 79, a seguir transcrito.
	"Este representante do Ministério Público manifesta-se de acordo com a proposta de encaminhamento oferecida pela Serur.
2.	Adicionalmente, observa que, após a instrução da unidade técnica, foi autuado o documento de peça 77, no qual o Reitor da Universidade Federal de Santa Catarina noticia as providências adotadas para cumprimento das deliberações do TCU e requer a reconsideração das multas aplicadas à servidora Rita de Cássia Knabben."
É o Relatório.

não há

Subprocurador-Geral Paulo Soares Bugarin.

APOSENTADORIA. DESCUMPRIMENTO DE DECISÃO DO TCU. MULTA. PEDIDO DE REEXAME. GESTORA APENADA PELA MESMA CONDUTA EM MAIS DE UM PROCESSO. ACOLHIMENTO DAS RAZÕES RECURSAIS. PROVIMENTO. INSUBSISTÊNCIA DA APENAÇÃO. CIÊNCIA AOS INTERESSADOS.

APOSENTADORIA (APOS)

Secretaria de Fiscalização de Integridade de Atos e Pagamentos de Pessoal e de Benefícios Sociais (Sefip).

Trata-se de pedidos de reexame interpostos pela Srª. Rita de Cássia Knabben, Diretora do Departamento de Administração de Pessoal da UFSC, contra o Acórdão 9922/2016-TCU-Segunda Câmara, de relatoria do Ministro Vital do Rêgo, a seguir transcrito:
"9.1. rejeitar, nos termos do § 2º, do art. 250 do RI/TCU, as razões de justificativa apresentadas pela Sra. Rita de Cássia Knabben (CPF 298.612.689-87) , Diretora do Departamento de Administração de Pessoal da Universidade Federal de Santa Catarina, pelo descumprimento dos Acórdãos 7.288/2011 e 6.029/2015, ambos da 2ª Câmara;
9.2. aplicar à responsável a multa prevista no art. 58, inciso IV, da Lei 8.443/1992, no valor de R$ 3.000,00 (três mil reais) ;
9.3. com fundamento no art. 28, incisos I e II, da Lei 8.443/1992:
9.3.1. determinar o desconto integral ou parcelado da dívida na remuneração da Sra. Rita de Cássia Knabben, observados os limites impostos pela legislação pertinente e, em especial, o disposto no art. 46 da Lei 8.112/1990;
9.3.2. autorizar, desde já, a cobrança judicial da dívida, na hipótese de não atendimento das notificações, cumulada com a ineficácia dos descontos determinados no subitem anterior;
9.4. determinar à Universidade Federal de Santa Catarina, com fundamento no artigo 250, inciso II do Regimento Interno do TCU que: 
9.4.1. exclua, no prazo de 15 (quinze) dias, dos proventos da inativa Roseli de Hunca Cabrera (264.521.620-04) , sob pena de responsabilidade solidária da autoridade administrativa omissa, o montante pago a título de parcela referente à URV de 3,17%, tendo em vista que a vantagem já foi integrada aos proventos da interessada por força das subsequentes reestruturações de carreira, tratando-se, pois, de execução em excesso do respectivo provimento judicial;
9.4.2. promova a imediata absorção da rubrica referente à hora extra, constante dos proventos de Roseli de Hunca Cabrera (264.521.620-04) , por inexistir decisão judicial que resguarde seu pagamento atual da referida parcela, a exemplo da Ação Ordinária 2006.72.00.009358-8, adotando a sistemática prevista no Acórdão 2161/2005-TCU-Plenário, com detalhamento trazido pelo Acórdão 269/2012-TCU-Plenário, considerando-se, para tanto, a reestruturação da carreira promovida pela Lei 12.772, de 28 de dezembro de 2012, bem como as reestruturações supervenientes que vierem a ser implementadas;
9.5. cadastre no Sistema Sisac, no prazo de 30 (trinta) dias, a contar da ciência da deliberação, nos termos IN/TCU 55/2007, novo ato de aposentadoria de interesse de Roseli de Hunca Cabrera (264.521.620-04) , escoimado da irregularidade apurada no Acórdão 7288/2011-TCU-Segunda Câmara, nos termos do art. 262, § 2º, do Regimento Interno do TCU;
9.6. determinar à Sefip que monitore o cumprimento deste Acórdão, adotando as medidas cabíveis em caso de descumprimento."
2.	Por meio da decisão recorrida o Tribunal, com base no art. 58, inciso IV, da Lei 8.443/1992, aplicou multa de R$ 3 mil à recorrente em razão do descumprimento dos Acórdãos 7.288/2011 (Relator: Ministro José Jorge) e 6.029/2015 (Relator: Ministro Vital do Rêgo) , ambos da 2ª Câmara, que, ao examinarem ato de concessão de aposentadoria de servidores da Universidade, determinaram a suspensão de pagamentos irregulares de horas extras incorporadas sob o regime celetista e da URV (3,17 %) .
3.	O reitor da UFSC solicitou especial atenção deste Tribunal para a matéria, por serem vários os pedidos de reexame de decisões em processos de aposentadoria referentes à mesma responsável e às mesmas vantagens impugnadas.
4.	Os processos referenciados pela UFSC são os seguintes:
	PROCESSO
	RELATOR
	DATA DO
SORTEIO
	VALOR DA MULTA (R$) 

		Original
	Recurso
		
	Processo 009.367/2005-8
	VR
	AN
	10.07.2017
	5.000,00

	Processo 030.955/2010-6
	BZ
	BD
	31.03.2017
	5.000,00

	Processo 025.392/2010-7
	BZ
	JM
	06.12.2016
	3.000,00

	Processo 024.929/2010-7
	BZ
	JM
	06.12.2016
	3,000.00

	Processo 015.739/2011-2
	VR
	AA
	19.12.2016
	3.000,00

	Processo 012.141/2011-9
	VR
	AN
	28.11.2016
	3.000,00

	Processo 025.377/2010-8
	VR
	AC
	11.05.2017
	3.000,00

5.	Os apelos interpostos guardam conexão entre si, por tratarem de recursos da mesma servidora da UFSC, multada pela mesma conduta (eventual descumprimento de determinação relativa à suspensão de pagamento das mesmas vantagens indevidas) após monitoramentos realizados em períodos próximos.
6.	Assim, em atenção ao princípio da eficiência e para viabilizar, em grau de recurso, a análise sistemática da questão e, em especial, da dosimetria da penalidade aplicada à recorrente, os diferentes feitos tiveram sua relatoria unificada, a fim de serem apreciados por um único relator dentre aqueles já sorteados. 
7.	Por analogia ao art. 22 da Resolução 175/2005, a distribuição dos recursos ocorreu em favor do ministro José Múcio, primeiro a ser sorteado para relatar um dos apelos em questão.
8.	Ressalto que os recursos manejados no bojo do TC Processo 025.377/2010-8 já foram apreciados mediante o Acórdão 4384/2018-TCU-Segunda Câmara (Relator: Ministro Aroldo Cedraz) , nos seguintes termos:
	"Trata-se, nesta oportunidade, de pedidos de reexame interpostos contra o Acórdão 10982/2016-TCU-Segunda Câmara, que rejeitou as razões de justificativa apresentadas pela Sra. Rita de Cássia Knabben (CPF 298.612.689-87) , então diretora do Departamento de Administração de Pessoal da Universidade Federal de Santa Catarina, pelo descumprimento do Acórdão 4486/2011-TCU-Segunda Câmara, mantido pelo Acórdão 1272/2012-TCU-Segunda Câmara, e endereçou determinações à Universidade Federal de Santa Catarina.
	Considerando que, notificada em 1/12/2016 acerca de deliberação recorrida, somente em 23/12/2016 a Srª Rita de Cássia Knabben compareceu aos autos para pleitear o reexame do Acórdão 10982/2016-TCU-Segunda Câmara (peça 49) , fora, portanto, do prazo previsto no artigo 33 da Lei Orgânica do TCU, e não fez acompanhar de seu pedido fato novo superveniente, para que possa ser admitido na forma do parágrafo único do artigo 32 da Lei 8.443/92.
	Considerando que a Universidade Federal de Santa Catarina insurge-se também contra o Acórdão 10982/2016-TCU-Segunda Câmara (peças 51 e 52) , para, ao final de sua petição, requer a reconsideração da multa aplicada à Srª Rita de Cássia Knabben.
	Considerando que não se verifica na deliberação recorrida qualquer prejuízo causado diretamente pelo Tribunal à Universidade Federal de Santa Catarina, a ensejar seu interesse recursal, bem como o caráter personalíssimo da multa imputada à referida servidora.
	Considerando a proposta da Serur, pelo não conhecimento dos recursos, com a anuência do Ministério Público junto ao TCU.
	Os Ministros do Tribunal de Contas da União, reunidos em Sessão de 2ª Câmara, ACORDAM, por unanimidade, ante as razões expostas pelo relator e com fundamento nos arts. 32, 33 e 48 da Lei 8.443/92; c/c os arts. 143, inciso IV, alínea "b" e § 3º; 285 e 286, do Regimento Interno do TCU, em não conhecer dos pedidos de reexame interpostos por Rita de Cássia Knabben e pela Universidade Federal de Santa Catarina nos autos do processo a seguir relacionado, e em encaminhar o processo à Secretaria de Fiscalização de Pessoal, para as comunicações processuais devidas.
1. Processo TC-Processo 025.377/2010-8 (PEDIDOS REEXAME EM APOSENTADORIA) 
	1.1. Responsáveis: Luiz Pegoraro (006.432.389-72) ; Rita de Cássia Knabben (298.612.689-87) .
	1.2. Recorrentes: Rita de Cássia Knabben (298.612.689-87) ; Universidade Federal de Santa Catarina (83.899.526/0001-82) .
	1.3. Interessados: Julio Doin Vieira (004.176.889-20) ; Julio Wiggers (029.812.899-34) ; Klaus Meinhardt Huedepohl (001.777.849-20) ; Lauro Guesser (057.030.349-49) ; Leda Scheibe (002.629.519-91) ; Leila da Graca Amaral (198.990.330-49) ; Levi Ribas de Miranda Ramos (163.978.439-04) ; Ligia de Oliveira Czesnat (179.353.009-25) ; Lourival Abreu Junior (018.149.159-15) ; Luiz Adolfo Olsen da Veiga (002.674.739-15) ; Luiz Carlos Bernardi (030.454.049-87) ; Luiz Carlos Pinheiro Machado (001.618.700-82) ; Luiz Jairo Branco Machado (012.331.220-53) ; Luiz Pegoraro (006.432.389-72) 
	1.4. Órgão/Entidade: Universidade Federal de Santa Catarina
	1.5. Relator: Ministro Aroldo Cedraz
	1.6. Representante do Ministério Público: Procurador Marinus Eduardo De Vries Marsico
	1.7. Relator da deliberação recorrida: Ministro Vital do Rêgo
	1.8. Unidades Técnicas: Secretaria de Recursos (SERUR) ; Secretaria de Fiscalização de Pessoal (SEFIP) .
	1.9. Representação legal: não há.
	1.10. Determinações/Recomendações/Orientações: não há."
9.	Assim, foram mantidos os termos do Acórdão 10982/2016-TCU-Segunda Câmara (Relator: Ministro Vital do Rêgo) e, da mesma forma, a multa aplicada à recorrente, no valor de R$ 3.000,00.
10.	Da mesma forma ocorreu com os recursos interpostos no âmbito do TC Processo 030.955/2010-6, já apreciado por meio do Acórdão 2151/2017-TCU-Primeira Câmara (Relator: Ministro Bruno Dantas) , por meio do qual o Tribunal não conheceu dos recursos interpostos pela Srª. Rita de Cássia Knabben e pela UFSC, verbis:
"Considerando que os recorrentes limitaram-se a manifestar a insatisfação com o conteúdo do acórdão recorrido e a rediscutir o mérito do processo com alegações jurídicas, sem, contudo, apresentar qualquer fato ou novo documento;
Considerando que o expediente recursal foi interposto fora do prazo previsto no art. 33, in fine, c/c o art. 48, parágrafo único, da Lei 8.443/92, e não apresenta fato novo capaz de suplantar a intempestividade, para que possa ser admitido nos termos do art. 285, § 2º, e 286, parágrafo único, do Regimento Interno.
Os Ministros do Tribunal de Contas da União ACORDAM, por unanimidade, com fundamento nos artigos 32, parágrafo único, e 48 da Lei 8.443/1992, art. 285, § 2º, e 286, parágrafo único, do Regimento Interno, em não conhecer do pedido de reexame interposto por Rita de Cássia Knabben (peça 68) e pela Universidade Federal de Santa Catarina (peça 70) , por intempestividade e não apresentar fatos novos, dando ciência desta deliberação aos recorrentes, de acordo com os pareceres emitidos nos autos:
1. Processo TC-Processo 030.955/2010-6 (APOSENTADORIA) 
1.1. Responsáveis: Rita de Cássia Knabben (298.612.689-87) ; Suelir Julia Alves (674.752.809-34) ; Tania Maria Gomes do Amaral (030.109.969-34) ; Terezinha Chiocca (294.848.719-68) ; Terezinha Jandira Ramos (618.259.139-00) ; Valdir Joao da Cunha (289.965.699-68) ; Vera Maria Ribeiro Nogueira (419.751.708-49) ; Veronica Rocha dos Santos (417.779.999-87) ; Vidomar Leopoldo Carlos (029.742.409-25) ; Walmor Orlando Pierre (155.313.099-53) ; Wilson Arcanjo da Silva (145.090.839-04) ; Zelia Zenft Fraga Machado (245.961.759-34) ; Zilda Casimira da Costa (711.719.599-15) 
1.2. Recorrentes: Rita de Cássia Knabben (298.612.689-87) ; Universidade Federal de Santa Catarina (83.899.526/0001-82) 
1.3. Interessados: Silvio Sandri (006.283.799-00) ; Suelir Julia Alves (674.752.809-34) ; Tanaro Pereira Bez (179.821.209-97) ; Tania Maria Gomes do Amaral (030.109.969-34) ; Tania Vanessa Nothen Mascarello (158.157.220-49) ; Terezinha Chiocca (294.848.719-68) ; Terezinha Jandira Ramos (618.259.139-00) ; Valdir Joao da Cunha (289.965.699-68) ; Vania Lucia Coutinho Rabelo (511.083.139-49) ; Vera Maria Ribeiro Nogueira (419.751.708-49) ; Veronica Rocha dos Santos (417.779.999-87) ; Vidomar Leopoldo Carlos (029.742.409-25) ; Volnei Ivo Carlin (007.894.459-72) ; Walmor Orlando Pierre (155.313.099-53) ; Wilson Arcanjo da Silva (145.090.839-04) ; Wilson Valgas dos Santos (004.161.779-72) ; Zelia Zenft Fraga Machado (245.961.759-34) ; Zilda Casimira da Costa (711.719.599-15) 
1.4. Órgão/Entidade: Universidade Federal de Santa Catarina
1.5. Relator: Ministro Bruno Dantas
1.6. Relator da deliberação recorrida: Ministro Benjamin Zymler 
1.7. Representante do Ministério Público: Procurador Marinus Eduardo de Vries Marsico
1.8. Unidades Técnicas: Secretaria de Recursos (SERUR) ; Secretaria de Fiscalização de Pessoal (SEFIP) .
1.9. Representação legal: não há.
1.10. Determinações/Recomendações/Orientações: não há."
11.	Foi mantido, assim, o Acórdão 6676/2016-TCU-Primeira Câmara (Relator: Ministro Benjamin Zymler) , bem como a multa imposta à recorrente no valor de R$ 5.000,00.
12.	No presente caso, como visto no Relatório antecedente, a Secretaria de Recursos propõe, com a anuência do Ministério Público, conhecer dos pedidos de reexame para, no mérito, negar-lhes provimento. 
13.	Penso que deva ser dado encaminhamento distinto ao caso ora analisado.
14.	A mesma servidora da UFSC foi multada pela mesma conduta (eventual descumprimento de determinação relativa à suspensão de pagamento das mesmas vantagens indevidas) no âmbito diferentes processos do TCU que trataram de monitoramentos realizados em períodos próximos. Penso que o deslinde mais justo é no sentido de que a responsável seja apenada pela conduta, mas uma única vez.
15.	Como preceitua a Lei de Introdução às Normas do Direito Brasileiro (Decreto-Lei nº 4.657/1942) com a redação dada pela Lei nº 12.376/2010, é preciso avaliar, caso a caso, a dosimetria das sanções de mesma natureza e relativas ao mesmo fato, verbis:
" Art. 22. 	Na interpretação de normas sobre gestão pública, serão considerados os obstáculos e as dificuldades reais do gestor e as exigências das políticas públicas a seu cargo, sem prejuízo dos direitos dos administrados.
§ 1º Em decisão sobre regularidade de conduta ou validade de ato, contrato, ajuste, processo ou norma administrativa, serão consideradas as circunstâncias práticas que houverem imposto, limitado ou condicionado a ação do agente.
§ 2º Na aplicação de sanções, serão consideradas a natureza e a gravidade da infração cometida, os danos que dela provierem para a administração pública, as circunstâncias agravantes ou atenuantes e os antecedentes do agente.
§ 3º As sanções aplicadas ao agente serão levadas em conta na dosimetria das demais sanções de mesma natureza e relativas ao mesmo fato."
16.	Assim, tendo em vista que no TC Processo 025.377/2010-8 foram mantidos os termos do Acórdão 10982/2016-TCU-Segunda Câmara (Relator: Ministro Vital do Rêgo) e, da mesma forma, a multa aplicada à recorrente, no valor de R$ 3.000,00, quando da prolação do Acórdão 4384/2018-TCU-Segunda Câmara (Relator: Ministro Aroldo Cedraz) , bem como no TC Processo 030.955/2010-6 foi mantido o Acórdão 6676/2016-TCU-Primeira Câmara (Relator: Ministro Benjamin Zymler) , bem como a multa imposta à recorrente no valor de R$ 5.000,00, quando da prolação do Acórdão 2151/2017-TCU-Primeira Câmara (Relator: Ministro Bruno Dantas) , considero que a manutenção dessas apenações é suficiente, em face da conduta da responsável, além da necessidade de se observar o princípio do non bis in idem.
17.	Nesse passo, deve ser dado provimento ao recurso ora analisado para tornar insubsistente os itens 9.2 e 9.3 do Acórdão 9922/2016-TCU-Segunda Câmara, de relatoria do Ministro Vital do Rêgo.
18.	Ante o exposto, voto por que seja adotada a minuta de acórdão que ora submeto à apreciação deste Colegiado.
TCU, Sala das Sessões, em 30 de novembro de 2021.
RAIMUNDO CARREIRO 
Relator